zh-TW: 家具 > 家具組 > 廚房/飯廳家具組: 吧台與酒館桌椅組; 早餐角家具組
sl-SI: Pohištvo > Pohištveni kompleti > Kompleti kuhinjskega in jedilnega pohištva: Kompleti miz za bare in gostilne; Kompleti pohištva za zajtrkovalni kotiček
hr-HR: Namještaj > Kompleti namještaja > Kompleti namještaja za kuhinju i blagovaonicu: Kompleti stolova za barove i pubove; Kompleti namještaja za kutak za doručak
zh-CN: 家具 > 家具套装 > 厨房/餐厅家具套装: 酒吧桌套装; 早餐角家具套装
en: Furniture > Furniture Sets > Kitchen & Dining Furniture Sets: Bar & Pub Table Sets; Breakfast Nook Furniture Sets
tr: Mobilyalar > Mobilya Takımları > Mutfak ve Yemek Odası Mobilya Takımları: Bar ve pub masası setleri; Kahvaltı köşesi mobilya setleri
ja: 家具 > 家具セット > キッチン・ダイニング用家具セット: バー・パブテーブルセット; ダイニングヌック家具セット
es: Mobiliario > Conjuntos de mobiliario > Conjuntos de mobiliario para cocinas y comedores: Sets de mesas de bar y pub; Sets de muebles para desayunador
fr: Meubles > Ensembles de meubles > Ensembles de meubles de cuisine et de salle à manger: Ensembles tables et chaises de bar; Ensembles de mobilier de coin repas
vi: Đồ gỗ > Bộ đồ nội thất > Bộ đồ nội thất phòng bếp và phòng ăn: Bộ bàn ghế quầy bar & pub; Bộ bàn ghế ăn sáng góc tường
sv: Möbler > Möbelset > Möbelset för kök och matrum: Bordset för bar & pub; Möbelset för frukosthörnor
pt-BR: Móveis > Conjuntos de móveis > Conjuntos de móveis para cozinha e sala de jantar: Conjuntos de mesa para bar e pub; Conjuntos de copa e canto alemão
pt-PT: Mobiliário > Conjuntos de mobiliário > Conjuntos de mobiliário de cozinha e sala de jantar: Conjuntos de mesa de bar e pub; Conjuntos de mobília para copa
bg-BG: Мебели > Комплекти мебели > Комплекти мебели за кухня и трапезария: Комплекти мебели за бар и кръчма; Комплекти мебели за кухненски кът за закуска
da: Møbler > Møbelsæt > Møbelsæt til køkken og spisestue: Sæt med bar- og pubbord; Møbelsæt til spisekroge
pl: Meble > Zestawy mebli > Zestawy mebli do kuchni i jadalni: Zestawy mebli barowych; Zestawy mebli do kącików jadalnianych
el: Έπιπλα > Σετ επίπλων > Σετ επίπλων κουζίνας & τραπεζαρίας: Σετ τραπεζιών μπαρ; Σετ επίπλων για γωνιά πρωινού
ro-RO: Mobilier > Seturi de mobilier > Seturi de mobilier de bucătărie și sufragerie: Seturi de mese pentru bar și pub; Seturi de mobilier pentru colț de luat masa
th: เฟอร์นิเจอร์ > ชุดเฟอร์นิเจอร์ > ชุดเฟอร์นิเจอร์ห้องครัวและห้องรับประทานอาหาร: ชุดโต๊ะบาร์และผับ; ชุดเฟอร์นิเจอร์มุมทานอาหารเช้า
nb: Møbler > Møbelsett > Møbelsett for kjøkken- og spiserom: Bar- og pubbordsett; Frokostgrupper
nl: Meubelen > Meubelsets > Meubelsets voor keukens en eetkamers: Bar- en statafelsets; Meubelsets voor eethoeken
de: Möbel > Möbelgarnituren > Küchen- & Esszimmergarnituren: Bar- & Stehtisch-Sets; Eckbankgruppen
sk-SK: Nábytok > Súpravy nábytku > Súpravy kuchynského a jedálenského nábytku: Súpravy barových a krčmových stolov; Súpravy nábytku do jedálenského kútika
hu: Bútor > Bútorkészletek > Konyhai és étkezői bútorkészletek: Bár- és pub-asztalkészletek; Étkezősarok-bútorkészletek
ko: 가구 > 가구 세트 > 주방/식탁 가구 세트: 바 및 펍 테이블 세트; 브렉퍼스트 누크 가구 세트
it: Arredamento > Set di mobili > Set di mobili per cucina e sala da pranzo: Set di tavoli da bar e pub; Set di mobili per angolo colazione
cs: Nábytek > Sady nábytku > Sady nábytku do kuchyně a jídelny: Barové sestavy; Jídelní kouty
ru: Мебель > Наборы мебели > Наборы мебели для кухни и столовой: Наборы барной мебели; Кухонные уголки
lt-LT: Baldai > Baldų komplektai > Virtuvės ir valgomojo baldų komplektai: Baro stalų ir kėdžių komplektai; Pusryčių kampelio baldų komplektai
fi: Huonekalut > Huonekalusetit > Keittiön ja ruokailuhuoneen kalustesetit: Baaripöytäryhmät; Aamiaispöytäryhmät